【裁判字號】    94,訴,1444
【裁判日期】    950104
【裁判案由】    違反毒品危害防制條例
【裁判全文】
臺灣臺南地方法院刑事判決              94年度訴字第1444號
公  訴  人  臺灣臺南地方法院檢察署檢察官
被      告  甲○○
選任辯護人  蘇正信律師
            蔡進欽律師
            蔡弘琳律師
上列被告因違反毒品危害防制條例案件，經檢察官提起公訴（94
年度偵字第9377號），本院判決如下：
    主  文
甲○○連續販賣第三級毒品，處有期徒刑伍年貳月。扣案之第三
級毒品K他命毛重拾陸點肆貳伍公克、內含第三級毒品K他命之膠
囊顆、0000000000及0000000000號行動電話共貳支（其內均含
SIM卡各壹張）、夾鏈袋壹包、大本記事本壹冊、電子磅秤壹台
，均沒收。販賣毒品所得新臺幣肆萬零捌佰元沒收，如一部或全
部不能沒收時，以其財產抵償之。又連續轉讓第三級毒品，處有
期徒刑肆月。應執行有期徒刑伍年肆月。扣案之第三級毒品K他
命毛重拾陸點肆貳伍公克、內含第三級毒品K他命之膠囊顆、
0000000000及0000000000號行動電話共貳支（其內均含SIM卡各
壹張）、夾鏈袋壹包、大本記事本壹冊、電子磅秤壹台，均沒收
。販賣毒品所得新臺幣肆萬零捌佰元沒收，如一部或全部不能沒
收時，以其財產抵償之。
    事  實
一、甲○○基於販賣第三級毒品K他命之概括犯意，自民國93年
    10月間某日起，即以所持有之0000000000及0000000000號行
    動電話為聯絡工具，供林佳憲及薛文惠等人撥打上開電話與
    之聯絡購買第三級毒品K他命，林佳憲及薛文惠則自上述時
    間起，至94年7月間某日止，連續多次撥打上開電話予甲○
    ○，向之購買第三級毒品K他命，甲○○遂連續在臺南市○
    ○路與民生路旁等處，分別以每1小包新臺幣（下同）1,200
    元之價格，販賣第三級毒品K他命予薛文惠4次；及以每公克
    1,100至1,500元不等之價格，販賣第三級毒品K他命予林佳
    憲約30次，販賣所得總計約40,800元。
二、甲○○另行基於轉讓第三級毒品K他命之概括犯意，自94年5
    月間某日起，迄同年7月間某日止，連續多次於臺南市○○
    路○段252號10樓之12租屋處無償轉讓第三級毒品K他命予其
    女友郭芳萁施用。
三、嗣經警於94年7月26日中午12時25分許，持本院法官所核發
    搜索票，在臺南市○○路○段252號10樓之12實施搜索，並扣
    得供販賣K他命所用之0000000000及0000000000號行動電話2
    支（其內均含SIM卡各1張）、夾鏈袋2包、大本記事本1冊、
    電子磅秤1台、第三級毒品K他命毛重16.425公克及含第三級
    毒品K他命之膠囊3顆等物品，暨供其施用毒品所用之塑膠吸
    食管3支、塑膠杓子1支、玻璃平盤1個、鐵夾子1支、搖頭丸
    19 粒等物品，而查知上情。
四、案經臺南縣警察局移送臺灣臺南地方法院檢察署檢察官偵查
    起訴。
    理  由
一、右揭事實，業據被告迭於警詢及偵審中坦白承認，核與證人
    薜文惠、郭芳萁及林佳憲分別於警詢及偵查中證述情節相符
    ，並有臺南縣警察局94年7月26日搜索扣押筆錄、搜索現場
    照片8幀、臺灣臺南地方法院檢察署通訊監察書影本5份、00
    -00000000及0000000000行動電話監聽譯文共71頁、行政院
    衛生署管制藥品管理局於94年10月14日以管檢字第09400096
    -17函檢附之（毒品）檢驗成績書2紙（扣案之疑似毒品塊及
    粉末共16.425公克及膠囊3顆均檢出K他命成份），復有0000
    -000000及0000000000號行動電話2支（其內均含SIM卡各1張
    ）、夾鏈袋2包、大本記事本1冊、電子磅秤1台、第三級毒
    品K他命毛重16.425公克及內含第三級毒品K他命之膠囊3顆
    等物品扣案可資佐證，堪認被告之自白與事實相符。是
    本件事證已臻明確，被告連續販賣與轉讓第三級毒品K他命
    之犯行堪以認定。
二、又被告雖自承前後販賣K他命之總所得約為100,000元，然依
    證人即毒品買受者薜文惠及林佳憲於警詢中之證詞，薜文惠
    係以每1小包1,200元之價格，向被告買受K他命4次共4小包
    ；林佳憲則係以每公克1,100至1,500元不等之價格，向被告
    購買K他命約30次，每次買受1公克等語（見警卷第15、32頁
    ）。綜合該等證人之供述，被告獲致確切證明之交易次數僅
    34次（薜文惠4次、林佳憲30次），次依證人薜文惠所述較
    為接近平均金額之交易價格計算（每次交易1,200元），被
    告因販賣K他命之總出售金額應為40,800元（1,200元×34次
    ＝40,800元），被告所供逾此部分之交易數額，尚乏補強證
    據，依刑事訴訟法156條第1項之規定，不能遽為不利於被告
    之認定。又被告雖另供稱伊僅以0000000000號行動電話聯絡
    販賣毒品事宜，0000000000號行動電話未用於販賣K他命云
    云，然依卷附監聽譯文顯示，被告亦曾以0000000000號行動
    電話門號和欲與被告交易K他命之人士互通訊息（見警卷第
    118至139頁），故扣案之0000000000號行動電話亦屬被告供
    販賣K他命所用之物，均附此敘明。
三、核被告所為，係犯毒品危害防制條例第4條第3項之販賣第三
    級毒品罪，及同條例第8條第3項之轉讓第三級毒品罪。其販
    賣與轉讓前後持有K他命之低度行為，為其販賣與轉讓之高
    度行為所吸收，均不另論罪。被告前後多次販賣及轉讓第三
    級毒品K他命之犯行，時間緊接，所犯係構成要件相同之罪
    名，顯各係基於概括犯意反覆為之，應依連續犯之規定分別
    論以一罪，並各別加重其刑。被告所犯上開二罪間，犯意個
    別，行為互殊，罪名有異，應分論併罰。
四、扣案之第三級毒品K他命毛重16.425公克及內含第三級毒品K
    他命之膠囊3顆，係違禁物，應依刑法第38條第1項第1款宣
    告沒收；至於扣案之0000000000及0000000000號行動電話2
    支（其內均含SIM卡各1張）、夾鏈袋2包、大本記事本1冊、
    電子磅秤1台等物品，則為供被告販賣毒品所用之財物，應
    依毒品危害防制條例第19條第1項沒收（該等物品既經扣案
    ，即無一部或全部不能沒收之問題，自毋庸併諭知追徵價額
    或以財產抵償）；至於被告販賣K他命所得之財物（販賣所
    得之金額，未據扣案）40,800元，亦應依毒品危害防制條例
    第19條第1項宣告沒收，如一部或全部不能沒收時，以其財
    產抵償之（通用貨幣應無追徵價額之問題）。爰審酌被告為
    圖私利而販賣毒品牟利，並將K他命毒品無償轉讓其女友，
    戕害國人身體健康，姑念販賣所得較少，轉讓次數不多，且
    犯後始終供承犯行，顯見悔意等一切情狀，從輕量處如主文
    所示之刑，並定其應執行刑示懲。
五、至於司法警察於被告住處查扣之塑膠吸食管3支、塑膠杓子1
    支、鐵夾子1支、玻璃平盤1個、搖頭丸19粒等物品，被告供
    稱僅用於施用毒品；鐵製托盤1個及中小型記事本3冊，則係
    其日常生活其他用途所用之器物，均與販賣行為無關等語。
    本院認被告既已供承全部犯行，應無單就該等非高價扣案物
    品避重就輕故為不實供述之必要，故被告前述供詞應屬可信
    。該等物品既非供被告販賣所用之財物，即與本案無涉，應
    不於本件併予宣告沒收，併予指明。
據上論斷，應依刑事訴訟法第299條第1項前段，毒品危害防制條
例第4條第3項、第8條第3項、第19條第1項，刑法第11條前段、
第56條、第51條第5款、第38條第1項第1款，判決如主文。
本案經檢察官乙○○到庭執行職務
中    華    民    國    95    年    1     月    4     日
                  刑事第四庭    審判長法  官 宋明中
                                      法  官 朱中和
                                      法  官 陳欽賢
以上正本證明與原本無異。
如不服本判決，應於判決送達後10日內，向本院提出上訴狀。
                                      書記官 陳麗雅
中    華    民    國    94    年    1     月    6     日
附錄本案論罪科刑法條：
毒品危害防制條例第4條第3項
製造、運輸、販賣第三級毒品者，處5年以上有期徒刑，得併科
新臺幣5百萬元以下罰金。
毒品危害防制條例第8條第3項
轉讓第三級毒品者，處3年以下有期徒刑，得併科新臺幣30萬元
以下罰金。


司法院資訊處製作；財團法人民間司法改革基金會備份。
